【裁判字號】    90,交聲,178
【裁判日期】    901116
【裁判案由】    聲明異議
【裁判全文】
臺灣臺南地方法院交通事件裁定                      九十年度交聲字第一七八號
    移送機關  交通部公路局嘉義區監理所台南監理站
    受處分人  甲○○
    即異議人
右列受處分人因違反道路交通管理處罰條例案件，對於交通部公路局嘉義區監理所台
南監理站九十年八月八日所為之裁決處分（處分案號：南監五字第裁七四—Ｈ000
00000號），聲明異議，本院裁定如左：
    主  文
原處分撤銷。
甲○○不罰。
    理  由
一、本件原處分意旨略以：受處分人即異議人甲○○於民國九十年六月二十日下午四
    時三十三分許，駕駛車牌號碼ＰＲ—八三六號營業小客車，途經台中縣大肚鄉○
    ○路段時，因闖紅燈，而經台中縣警察局烏日分局警員開單舉發，移送機關即交
    通部公路局嘉義區監理所台南監理站，復以異議人違規事實明確，乃依道路交通
    管理處罰條例第五十三條之規定，裁處罰鍰新台幣二千七百元，並依同條例第六
    十一條第一項第三款之規定，記違規點數三點。
二、受處分人即異議人甲○○則辯稱：案載違規時間，其駕車經過前述沙田路段路口
    時，係於綠燈之情況下進入路口，而其尚未離開路口時，燈號則已經轉變為紅燈
    ，以致執勤員警誤以為其係闖紅燈，而警員所攝影之行車畫面，係出路口處之紅
    綠燈，所以警員並不知其係於進入路口處之燈號為綠燈之情形下進入路口等語。
三、經查，舉發本件違規事件之台中縣警察局烏日分局警員邱坤輝，雖於卷附之職務
    報告書中指稱：受處分人即異議人甲○○於前述時、地，確有闖紅燈之違規行為
    ，且曾將錄影帶播放給異議人觀看等情。然而，證人即當日搭乘異議人所駕駛之
    小客車之萬力秋錦，於本院調查時，則到庭具結證稱：「當天我是到成大要看病
    ，我坐異議人的計程車要回台中，我坐在前座駕駛旁，開到台中縣大肚鄉○○路
    ○○路口，我可以確定異議人的車輛是在綠燈的情況下進入路口，因為路口較寬
    所以到一半時燈號變為紅燈，而警察取締的地點離路口還有一個彎，警察站的位
    置應該看不到進入路口的紅綠燈，警察應該是誤會異議人了，當時我覺得莫名其
    妙，而我沒有下車，只看到異議人與警察爭執，異議人開車的駕駛行為很好，而
    且也很有禮貌。」等語（本院九十年十一月九日訊問筆錄參照），顯見異議人駕
    車行經案載地點時，應係於燈號為綠燈之情形下進入路口，而在燈號轉變為紅燈
    以前，因尚未駛出路口，乃遭執勤員警誤認為闖紅燈，而欄檢舉發。至警員邱坤
    輝於報告書雖亦指稱：異議人曾於收受通知聯者簽章欄簽名證明等語，但查本件
    舉發通知單移送聯之收受通知聯者簽章欄內，並無異議人之簽名，且經執勤員警
    於該欄記名「拒簽」二字等情，則有台中縣警察局中縣警交字第Ｈ000000
    00號舉發違反道路交通管理事件通知單存卷可考，是警員邱坤輝所稱舉發當時
    情形，恐與實際狀況有所出入。又本件執勤員警所攝之錄影帶並未保存，復據警
    員邱坤輝指述甚明，故本院亦無從就該錄影資料加以調查，以證明執勤員警之舉
    發，確係正確無誤。此外，本院並查無其他積極證據，足認異議人於前述時、地
    ，確有闖紅燈之違規行為。
四、綜上所述，足見受處分人即異議人甲○○前開所辯：其係於綠燈之情形下進入路
    口，並無闖紅燈之行為等語，尚堪採信。而異議人於前述時、地，未有上述原處
    分意旨所指之違規情形，既可認定，則本件異議人之異議，經核為有理由，原處
    分予以裁罰，於法即有未合，故應由本院裁定將原處分撤銷，另為異議人不罰之
    諭知，以資適法。
五、據上論斷，應依道路交通案件處理辦法第二十條前段，裁定如主文。
中    華    民    國      九十      年      十一      月      十六      日
                              臺灣臺南地方法院交通法庭
                                  法  官    陳  志  成
右正本證明與原本無異
如不服本裁定應於送達後五日內向本院提出抗告狀
                                  書記官    謝  國  欽
中    華    民    國      九十      年      十一      月      十六      日


司法院資訊處製作；財團法人民間司法改革基金會備份。
